【裁判字號】    97,消債更,617
【裁判日期】    980110
【裁判案由】    更生事件
【裁判全文】
臺灣板橋地方法院民事裁定           97年度消債更字第617號
聲  請  人  甲○○
代  理  人  黃柏彰律師
上列當事人聲請消費者債務清理事件，本院裁定如下：
    主  文
債務人甲○○自中華民國98年1 月10日16時起開始更生程序。
本件得由司法事務官進行更生程序。
    理  由
一、按法院開始更生程序之裁定，應載明其年、月、日、時，並
    即時發生效力，消費者債務清理條例第45條第1 項定有明文
    。
二、本件聲請意旨略以：聲請人因有不能清償債務情事，民國（
    下同）95年間依「中華民國銀行公會會員辦理消費金融案件
    無擔保債務協商機制」，與最大債權銀行安泰商業銀行（下
    稱安泰銀行）達成分期還款協議，同意自95年6月起，分80
    期，利率8％，每月償還新台幣（下同）47,615元。惟聲請
    人收到協議書看到上面金額47,615元時，也顧不了這筆金額
    真的有辦法繳嗎？因為只能有一次機會，而不繳又會回到各
    家繳納金額又更高了，只好硬著頭皮繳下去，但這筆金額畢
    竟對一個薪水只25,000元的聲請人是真的繳不出來。還好聲
    請人先生那時工作穩定能幫聲請人許多，但世事難預料，聲
    請人先生因為工作意外而無法繼續待在原本的公司上班，只
    能到處做工。生活頓時失去了依靠，當時為了繳協商款項到
    處跟親朋好友借錢，甚至將家裡能賣的如車子等等，只為了
    繳協商的錢真的很痛苦。聲請人撐了11個月真的無法繼續繳
    納才會毀諾，此係不可歸責於己致履行顯有重大困難之事由
    ，爰請求裁定准予更生等語。
三、經查，聲請人主張之上開事實，業據其提出協議書、無擔保
    債務還款計劃表、債權人清冊、財團法人金融聯合徵信中心
    綜合信用報告（已註記曾經參與銀行公會協商；目前狀態「
    毀諾」）、95暨96年度綜合所得稅各類所得資料清單、安泰
    商業銀行存款當期交易明細表（即聲請人依協商還款紀錄）
    及華南商業銀行存簿影本（即聲請人薪資入帳紀錄）等為證
    。雖聲請人於消費者債務清理條例施行前，曾與各債權人就
    無擔保債權成立協商，約定自95年6月起，分80期，按月償
    還47,615元，有協議書附卷可憑。惟聲請人95年度自全揚精
    密工業有限公司領取之薪資所得合計共328,653元，而其於
    履約期間（自95年6月至96年4月，共11期）自該公司所獲取
    之薪資合計為316,545元，此有上開華南商業銀行存簿影本
    在卷可稽。經換算平均月薪資均在27,388元至28,777元之間
    ，而依協商條件每月應繳利率及金額即高達8%、47,615元，
    已逾聲請人平均每月收入所得，其履行自有重大困難，聲請
    人主張因不可歸責於己之事由，致履行原協商條件有重大困
    難，應堪採信。此外，本件又查無聲請人有消費者債務清理
    條例第6條第3項、第8條或第46條各款所定駁回更生聲請之
    事由存在，是本件更生聲請，應屬有據，爰裁定如主文。
中    華    民    國    98    年    1    月     10    日
                    民事第二庭    法  官  陳財旺
上為正本係照原本作成
本件不得抗告
本裁定已於98年1 月10日16時公告。
中    華    民    國    98    年    1    月     10    日
                                  書記官  孫國慧


司法院資訊處製作；財團法人民間司法改革基金會備份。
